【裁判字號】    95,易,476
【裁判日期】    950424
【裁判案由】    毒品危害防制條例
【裁判全文】
臺灣高雄地方法院刑事判決               95年度易字第476號
公  訴  人  臺灣高雄地方法院檢察署檢察官
被      告  乙○○
                    （現另案於臺灣高雄監獄執行中）
上列被告因毒品危害防制條例案件，經檢察官提起公訴（95年度
毒偵字第1756號）及移送併辦（95年度毒偵字第2849號），本院
合議庭裁定由受命法官獨任進行簡式審判程序，判決如下：
    主  文
乙○○連續施用第二級毒品，累犯，處有期徒刑壹年。扣案殘留
甲基安非他命之玻璃球吸食器壹組、殘留甲基安非他命之燈泡壹
個、殘留甲基安非他命之塑膠鏟子壹支及殘留甲基安非他命之塑
膠袋壹個，均沒收銷燬之。
    事  實
一、乙○○於民國93年間因施用毒品案件，經本院裁定送觀察、
    勒戒，因無繼續施用毒品傾向，而於93年6 月3 日觀察勒戒
    執行完畢釋放，並由臺灣高雄地方法院檢察署檢察官以93年
    度毒偵字第2404號為不起訴處分確定；詎其於前受觀察勒戒
    執行完畢釋放後5 年內，猶不知悔改，復基於施用第二級毒
    品甲基安非他命之概括犯意，於94年8 月間某日起至95年1
    月23日上午6 時許止，連續在其位於高雄縣岡山鎮○○路51
    8 號16樓之2 室住處內，以將第二級毒品甲基安非他命放置
    於玻璃球吸食器，下方以火燒烤之方式，施用甲基安非他命
    多次。嗣先於95年1 月15日下午4 時50分許，在高雄縣岡山
    鎮○○路與平和路口為警查獲；後於95年1 月23日晚間6 時
    30分許，為警於其上開住處查獲，並扣得殘留甲基安非他命
    之玻璃球吸食器1 組、殘留甲基安非他命之燈泡1 個、殘留
    甲基安非他命之塑膠鏟子1 支及殘留甲基安非他命之塑膠袋
    1 個。
二、案經高雄縣政府警察局岡山分局報請台灣高雄地方法院檢察
    署檢察官偵查起訴及移送併辦。
    理  由
一、本件被告乙○○所犯係死刑、無期徒刑、最輕本刑為3 年以
    上有期徒刑以外之罪，其於準備程序中就被訴事實為有罪之
    陳述，經本院告知簡式審判程序之旨，並聽取公訴人及被告
    之意見後，合議庭裁定由受命法官獨任進行簡式審判程序，
    合先敘明。
二、訊據被告乙○○對於上揭事實坦承不諱，而其兩次經警查獲
    後採尿送驗結果均呈甲基安非他命陽性反應，此有臺灣檢驗
    科技股份有限公司濫用藥物檢驗報告書（編號：KＺ00000000
    0000號、KＺ000000000000號）2 紙在卷可稽，再被告於95年
    1 月23日經警查獲時，扣得之玻璃球吸食器1 組、燈泡1 個
    、塑膠鏟子1 支和塑膠袋1 個，經送驗後確定有第二級毒品
    甲基安非他命殘留其上，此有高雄醫學大學附設中和紀念醫
    院檢驗報告（報告編號：0000-000、0000-000、0000-000、
    0000-000號）4 紙在卷可稽；是被告之自白足堪認與事實相
    符。被告於93年間因施用毒品案件，經本院裁定送觀察、勒
    戒，因無繼續施用毒品傾向，而於93年6 月3 日觀察勒戒執
    行完畢釋放，並由臺灣高雄地方法院檢察署檢察官以93年度
    毒偵字第2404號為不起訴處分確定，有台灣高等法院被告前
    案紀錄表在卷可稽，足認被告於前揭觀察勒戒執行完畢釋放
    後，5 年內再犯毒品危害防制條例第10條第2 項之施用第二
    級毒品犯行，應依法論科。
三、核被告所為，係犯毒品危害防制條例第10條第2 項之施用第
    二級毒品罪。被告因連續施用第二級毒品前，持有第二級毒
    品之行為，本應論以連續持有第二級毒品罪，惟各該次持有
    毒品之行為均為其後施用毒品之行為所吸收，不另論連續持
    有第二級毒品罪。被告多次施用第二級毒品之犯行，時間緊
    接，手法相同，所犯又係構成要件相同之罪名，為連續犯，
    應依法論以一罪，並加重其刑。被告前於90年間因竊盜案件
    ，經本院判處有期徒刑1 年確定，並於92年1 月26日縮短刑
    期執行完畢，有卷附台灣高等法院被告前案紀錄表在卷可按
    ，其受有期徒刑之執行完畢，5 年以內再犯有期徒刑以上之
    罪，為累犯，應依法加重其刑，並遞加重之。再公訴人固就
    被告於95年1 月23日晚間8 時10分許回溯24小時內某時，施
    用第二級毒品1 次之犯行起訴，惟前揭論罪科刑部分與起訴
    部分有連續犯之裁判上一罪關係，本院自應併予審究。爰審
    酌被告曾因施用毒品案件，經觀察、勒戒，且於93年間亦因
    施用第二級毒品犯行經本院判處有期徒刑8 月確定（此部分
    未構成累犯），仍不知悔改、警惕，猶繼續施用毒品，顯見
    惡習已深，無法自拔，非入監服以較長之刑不足以戒絕矯正
    ，惟念其犯後坦承犯行等一切情狀，量處如主文所示之刑，
    以資懲儆。扣案之玻璃球吸食器1 組、燈泡1 個、塑膠鏟子
    1 支和塑膠袋1 個（量微無法秤重），送驗結果結果含第二
    級毒品甲基安非他命，已如前述，因其所含甲基安非他命與
    扣案物不能分離，應視同毒品，是上開物品均應依毒品危害
    防制條例第18條第1 項前段之規定，宣告沒收銷燬之，至送
    鑑耗損之甲基安非他命，既已滅失，自無庸再予宣告沒收銷
    燬之必要。
據上論斷，應依刑事訴訟法第273 條之1 第1 項、第299 條第1
項前段，毒品危害防制條例第10條第2 項、第18條第1 項前段，
刑法第11條、第56條、第47條，判決如主文。
本案經檢察官甲○○到庭執行職務。
中    華    民    國    95    年    4     月    24    日
                  刑事第十五庭  法  官  盧怡秀
以上正本證明與原本無異。
如不服本判決，應於判決送達後10日內，向本院提出上訴狀。
中    華    民    國    95    年    4     月    24    日
                                書記官  林秀珍
附錄本判決論罪科刑法條：
毒品危害防制條例第10條施用第一級毒品者，處6 月以上5 年以
下有期徒刑。
施用第二級毒品者，處 3 年以下有期徒刑。


司法院資訊處製作；財團法人民間司法改革基金會備份。
